臺灣板橋地方法院刑事判決　　　　　　　　　　　　九十一年度訴字第二一０五號
　　公　訴　人　臺灣板橋地方法院檢察署檢察官
　　被　　　告　甲○○　女　二.
右列被告因違反毒品危害防制條例案件，經檢察官提起公訴（九十一年度毒偵字第三
二九六號），本院判決如左：
    主  文
甲○○連續施用第一級毒品，累犯，處有期徒刑拾月，扣案之海洛因參包（淨重計零
點柒公克）沒收銷燬。
    事  實
一、甲○○明知海洛因係民國八十七年五月二十日公布施行，於同年月二十二日生效
    之毒品危害防制條例第二條第二項第一款所規定之第一級毒品，不得施用及持有
    。且其於八十七年間，因施用毒品案件，經本院以八十七年度毒聲字第六三九號
    裁定送觀察、勒戒後，認無繼續施用毒品之傾向，而由臺灣板橋方法院檢察署檢
    察官於八十七年七月二十七日以八十七年度偵（起訴書誤載為毒偵）字第一四三
    三五號為不起訴處分確定。又因施用毒品案件，經臺灣臺北地方法院以八十九年
    度毒聲字第六０號裁定送觀察、勒戒後，認有繼續施用毒品之傾向，送強制戒治
    ，嗣屆滿三月，戒治成效評定為合格，經法院裁定停止戒治，所餘戒治期間交付
    保護管束，而於九十年二月六日（起訴書誤載為八日）保護管束期滿，並由臺灣
    臺北地方法院檢察署檢察官以八十九年度毒偵字第三０一號起訴，經臺灣臺北地
    方法院判處有期徒刑三月，如易科罰金，以三百元折算一日，於八十九年五月五
    日確定，而於九十年三月二十三日易科罰金執行完畢，猶不知檢束慎行。竟基於
    施用第一級毒品海洛因之概括犯意，自九十一年三月底某日起至九十一年九月九
    日十三時許，在臺北縣板橋市○○○路六號十二樓之四，施用第一級毒品海洛因
    多次（另施用第二級毒品安非他命部分業經檢察官移送臺灣士林地方法院檢察署
    併辦）。嗣於九十一年九月九日十五時十五分許，在臺北縣板橋市○○○路六號
    十二樓之四為警查獲，並扣得第一級毒品海洛因三包（淨重計０．七公克）。甲
    ○○因此經本院以九十一年度毒聲字第二九八五號裁定令入戒治處所施以強制戒
    治。
二、案經臺北市政府警察局中山分局移送臺灣板橋地方法院檢察署檢察官偵查起訴。
    理  由
一、右揭事實，業據被告甲○○迭於警訊時、偵查中及本院審理時自白不諱，且被告
    於九十一年九月九日二十三時四十分許經警採集其尿液送驗結果，呈嗎啡陽性反
    應等情，亦有尿液採樣書、臺北市政府警察局中山分局毒品案件尿液委驗單、臺
    北市立療養院煙毒尿液檢驗報告書各一份附卷可稽。矧人體施用海洛因經尿液排
    出之時間，依施用量多寡、人體代謝功能、施用者之年齡及性別有所差異，惟一
    般而言，施用者在二十六小時內所排出之尿液均有可能被檢出因施用海洛因代謝
    後之嗎啡陽性反應，此固經法務部調查局證實，並為本院歷來審理施用海洛因案
    件之職務上所知悉。此外，復有第一級毒品海洛因三包（淨重計０．七公克）扣
    案可佐，且該扣案物業經鑑定屬實等情，亦有臺北市政府警察局中山分局查獲涉
    嫌毒品危害防制條例毒品初步鑑驗報告書一紙在卷可稽。再者，被告於八十七年
    間，因施用毒品案件，經本院以八十七年度毒聲字第六三九號裁定送觀察、勒戒
    後，認無繼續施用毒品之傾向，而由臺灣板橋方法院檢察署檢察官於八十七年七
    月二十七日以八十七年度偵字第一四三三五號為不起訴處分確定。又因施用毒品
    案件，經臺灣臺北地方法院以八十九年度毒聲字第六０號裁定送觀察、勒戒後，
    認有繼續施用毒品之傾向，送強制戒治，嗣屆滿三月，戒治成效評定為合格，經
    法院裁定停止戒治，所餘戒治期間交付保護管束，而於九十年二月六日保護管束
    期滿，並由臺灣臺北地方法院檢察署檢察官以八十九年度毒偵字第三０一號起訴
    ，經臺灣臺北地方法院判處有期徒刑三月，如易科罰金，以三百元折算一日，於
    八十九年五月五日確定。被告復因本件之犯行，經本院以九十一年度毒聲字第二
    九八五號裁定令入戒治處所施以強制戒治之事實，業據被告於本院審理時供承在
    卷，並有上開不起訴處分書、臺灣臺北地方法院檢察署檢察官八十九年度毒偵字
    第三０一號起訴書、本院九十一年度毒聲字第二九八五號裁定及臺灣高等法院檢
    察署刑案紀錄簡覆表各一份在卷足憑。是被告三犯施用毒品之犯行，事證明確，
    堪以認定。
二、被告甲○○施用第一級毒品海洛因，核其所為，係犯毒品危害防制條例第十條第
    一項之罪。其先後多次之上開犯行，時間緊接，罪名相同，顯係基於概括犯意而
    為，應依連續犯之規定論以一罪，並加重其刑。被告非法持有第一級毒品海洛因
    之低度行為，應為施用之高度行為所吸收，不另論罪。又被告曾受如事實欄所述
    有期徒刑之執行完畢，此有臺灣高等法院檢察署刑案紀錄簡覆表一紙在卷可稽，
    其於五年以內再犯本件有期徒刑以上之罪，為累犯，應依法遞加重其刑。爰審酌
    被告有上開構成累犯之前科，其智識程度、生活狀況，被告前因施用毒品案件，
    迭經觀察、勒戒後不起訴處分確定、強制戒治與起訴判刑確定後，竟仍三犯本件
    之罪，業如前述，其施用第一級毒品海洛因，易戕害自己之身心，並活絡販賣毒
    品之非法市場，對社會造成重大之危害，其犯罪之動機、目的、手段、所生之危
    害及犯罪後坦承犯行之態度等一切情狀，量處如主文所示之刑，以資懲儆。
三、扣案之海洛因三包（淨重計０．七公克），係查獲之毒品，不問屬於犯人與否，
    應依毒品危害防制條例第十八條第一項前段之規定宣告沒收銷燬。
據上論斷，應依刑事訴訟法第二百九十九條第一項前段，毒品危害防制條例第十條第
一項、第十八條第一項前段，刑法第十一條前段、第五十六條、第四十七條，判決如
主文。
本案經檢察官李海龍到庭執行職務
中    華    民    國      九十一      年    十二       月     十三      日
                                      臺灣板橋地方法院刑事第一庭
                                          法  官  楊  千  儀
右正本證明與原本無異。
如不服本判決，應於判決送達後十日內，向本院提出上訴狀。
                                          書記官  吳  河  東
中    華    民    國      九十一      年    十二       月     十三      日
附錄本案論罪科刑法條全文
毒品危害防制條例第十條
施用第一級毒品者，處六月以上五年以下有期徒刑。
施用第二級毒品者，處三年以下有期徒刑。
